# 社会资本方对PPP项目公司的控制权判断

提问人：wx_628cd6f2ec06 时间：2022-05-24 22:37:48
请教各位大神，社会资本方对PPP项目公司的控制权判断中：如果社会资本持股90%，股东会与董事会约定了对于经营方针、投资计划；董事监事的选取；年度预算决算、利润分配与亏损弥补；债券发行、股权转让；增减资、增减资；合并、分立、解散；经营期间的延长；抵质押；项目公司融资规模、总经理聘任解聘；项目公司人员薪酬；内部管理机制设置以及基本制度设置等需要所有股东/董事会成员一致同意的条款，但社会资本方拥有项目公司的运营权，负责项目公司的融资并承担融资费用，承担项目公司的运营企业所以债权债务，运营期能够保证固定收益率（与运营收入的缺口政府补助补充），收益分成100-120%期间归属社会资本方，超120%与政府方五五分成，上述情形下社会资本方是否需要将项目公司纳入合并范围内？

回答人：chenyiwei
PPP项目公司属于结构化主体，其控制权的判断比较特殊，可参考《中审众环研究 2020 》之“问题3-2-104（社会资本方对PPP项目公司的控制权判断 1 ）”、“问题3-2-105（社会资本方对PPP项目公司的控制权判断 2 ）”。